fi: Urheilutarvikkeet > Ulkoharrasteet > Veneily ja vesiurheilu > Uinti > Uintivyöt: Kelluntavyöt; Uinnin vastusvyöt
sk-SK: Športový tovar > Exteriérové rekreakčné športy > Člnkovanie a vodné športy > Plávanie > Plavecké pásy: Plávacie pásy; Plavecké opasky na zvyšovanie odporu
it: Articoli sportivi > Ricreazione outdoor > Sport acquatici > Nuoto > Cinture da nuoto: Cinture di galleggiamento; Cinture di resistenza per il nuoto
nb: Sportsutstyr > Friluftsliv > Båt og vannsport > Svømming > Svømmebelter: Flytebelter; Motstandsbelter til svømming
es: Equipamiento deportivo > Actividades al aire libre > Deportes acuáticos y navegación deportiva > Natación > Cinturones de natación: Cinturones de flotación; Cinturones de resistencia para natación
da: Sportsartikler > Friluftsliv > Sejling og vandsport > Svømning > Svømmebælter: Opdriftsbælter; Modstandsbælter til svømning
ko: 스포츠용품 > 야외 레크레이션 > 보트 놀이/수상 스포츠 > 수영 > 수영 벨트: 부력 벨트; 수영 저항 벨트
sv: Sportartiklar > Utomhusaktiviteter > Båt- och vattensporter > Simning > Simbälten: Flytbälten; Motståndsbälten för simning
zh-TW: 體育用品 > 室外休閒 > 水上運動 > 游泳 > 游泳浮力腰帶: 浮力腰帶; 游泳阻力帶
bg-BG: Спортни стоки > Спортни занимания на открито > Плаване с лодка и водни спортове > Плуване > Колани за плуване: Колани за плуване; Колани за съпротивление при плуване
vi: Dụng cụ thể thao > Giải trí ngoài trời > Chèo thuyền và thể thao dưới nước > Bơi > Đai bơi: Đai phao bơi; Đai cản nước bơi lội
zh-CN: 体育用品 > 户外休闲 > 划船/水上运动 > 游泳用品 > 游泳腰带/浮力带: 浮力带; 游泳阻力带
tr: Spor Malzemeleri > Açık Hava Etkinlikleri > Kayıkçılık ve Su Sporları > Yüzme > Yüzme Kemerleri: Yüzdürme kemerleri; Yüzme direnç kemerleri
lt-LT: Sporto prekės > Poilsis lauke > Plaukiojimas valtimis ir vandens sportas > Plaukimas > Plaukimo diržai: Plūduriavimo diržai; Plaukimo pasipriešinimo diržai
th: อุปกรณ์กีฬา > สันทนาการกลางแจ้ง > กีฬาทางเรือและทางน้ำ > ว่ายน้ำ > เข็มขัดว่ายน้ำ: เข็มขัดพยุงตัวในน้ำ; เข็มขัดว่ายน้ำต้านทาน
cs: Sportovní potřeby > Outdoorové aktivity > Lodě a vodní sporty > Plavání > Plovací pásy: Nadnášecí pásy; Odporové pásy na plavání
hr-HR: Sportska oprema > Rekreacija na otvorenom > Plovidba i vodeni sportovi > Plivanje > Pojasevi za plivanje: Plutajući pojasevi; Pojasevi za plivanje u mjestu
nl: Sportartikelen > Buitenrecreatie > Boten en watersport > Zwemmen > Zwemgordels: Drijfriemen; Zwemweerstandsbanden
fr: Équipements sportifs > Loisirs de plein air > Plaisance et sports nautiques > Natation > Ceintures de natation: Ceintures de flottaison; Ceintures de résistance de natation
el: Αθλητικά είδη > Υπαίθριες δραστηριότητες αναψυχής > Ναυσιπλοΐα & θαλάσσια σπορ > Κολύμβηση > Ζώνες κολύμβησης: Ζώνες άνωσης; Ζώνες αντίστασης κολύμβησης
pt-PT: Artigos de desporto > Atividades recreativas no exterior > Desportos náuticos e aquáticos > Natação > Cintos de natação: Cintos de flutuação; Cintos de resistência para natação
ja: スポーツ用品 > 屋外レクリエーション > ウォータースポーツ・アクティビティ > スイミング > 水泳用ベルト: フローテーションベルト; スイムレジスタンスベルト
pt-BR: Artigos esportivos > Atividades ao ar livre > Canoagem e esportes aquáticos > Natação > Cintos de natação: Cintos de flutuação; Cintos de resistência para natação
de: Sportartikel > Outdoor-Aktivitäten > Boot- & Wassersport > Schwimmen > Schwimmgürtel: Schwimmgürtel; Schwimm-Widerstandsgurte
hu: Sportszerek > Szabadtéri kikapcsolódás > Csónakázás és vízi sportok > Úszás > Úszóövek: Úszóövek; Úszó ellenállás-övek
ro-RO: Articole sportive > Recreere în aer liber > Plimbări cu barca și sporturi nautice > Înot > Centuri pentru înot: Centuri de plutire; Centuri de rezistență pentru înot
ru: Спортивные товары > Активный отдых на открытом воздухе > Гребля и водные виды спорта > Плавание > Пояса для плавания: Поддерживающие пояса для плавания; Пояса сопротивления для плавания
sl-SI: Športna oprema > Rekreacija na prostem > Plovba in vodni športi > Plavanje > Plavalni pasovi: Plavalni pasovi; Uporni pasovi za plavanje
en: Sporting Goods > Outdoor Recreation > Boating & Water Sports > Swimming > Swim Belts: Flotation Belts; Swim Resistance Belts
pl: Sprzęt sportowy > Rekreacja na świeżym powietrzu > Żegluga i sporty wodne > Pływanie > Pasy do pływania: Pasy wypornościowe; Pasy oporowe do pływania